# BT项目

提问人：luckyconqueror 时间：2012-06-26 00:01:28
如果一个公司为政府整治土地，然后政府将整治完土地的卖地收入的部分金额返还给公司，作为公司的收入，这种盈利模式适合用BT项目的会计处理吗？谢谢

回答人：chenyiwei
BT模式的本质是“建造合同＋融资”两者的结合（其实BT并无单独的准则予以规范，因此不是一种独立的会计模式，这一点与BOT不同）。因此，一项合同安排只有同时具备这两个要素时才能使用BT模式进行会计处理。 如果最终可取得的分成款是按照政府将该土地通过招拍挂方式取得的土地出让金的一定比例计算的，且取得的时间取决于政府何时把该土地通过招拍挂程序出让出去，政府不承诺保底收益和何时可以取得收入的，则公司实际上承担了标的资产权属上的主要风险和报酬，应采用销售商品模式（把已发生的开发成本确认为存货）而不是建造合同模式进行收入确认。在这种情况下，就不能采用BT模式进行会计处理。 如果与政府签订的协议约定可获得的价款是按照成本的一定比例计算的（成本加成）或者固定造价，与土地未来的出让金无关，且约定了明确的回购和价款支付时间，则企业实际上是为政府提供土地整理劳务，并就所提供的劳务获取收益和承担风险，但不承担标的资产所有权或土地使用权上的风险和报酬。在此情况下可能可以按照建造合同模式确认收入。在此前提下，如果工程完成到款项取得之间的时间间隔较长，在确定未来可收款金额时考虑了融资利息因素的，则可以采用BT模式进行核算。

提问人：luckyconqueror 时间：2012-08-03 19:10:35
回复 chenyiwei 的帖子
陈版主，如政府将某一BT项目交给A公司承包，但由于A公司无建筑资质，A公司将工程全部发包给B建筑公司，根据解释 5 号，建造期间A公司不能确认建造服务收入，那A公司可不可以不按照BT项目来处理，只是按照普通的《建造合同》准则来采用完工百分比确认收入呢（只要符合建造合同准则即可）？

回答人：chenyiwei
解释 5 号并未出台，而且这一条有问题。我一直认为不能仅仅因为实际承担总包职责的方面不具有建筑资质而不能确认建造合同收入，这不符合收入准则对委托人／代理人关系判断的规定。

提问人：huanlinone 时间：2012-08-12 10:39:51
回复 chenyiwei 的帖子
BT模式的本质是“建造合同+融资”两者的结合。
那为建造发生借款，借款利息符合资本化条件进行资本化，计入建造成本。建造完成后，再对应收的项目款进行折现，确认收入。这样会不会重复考虑了利息？

回答人：chenyiwei
两者应不矛盾。前者是建造期间项目公司为筹集建设资金发生借款的资金成本；后者则是为业主提供融资服务针对尚未收回的工程款应收取的利息收入。两者针对的基础、期间不同。